ACORDAO-COMPLETO-2380622

ACÓRDÃO DE RELAÇÃO

ACÓRDÃO DE RELAÇÃO 10831/2019 ATA 38/2019 - SEGUNDA CÂMARA

Acórdão 10831/2019-TCU-Segunda Câmara
VISTO, relacionado e discutido estes autos de Aposentadoria, de ex-servidores da Comissão Executiva do Plano da Lavoura Cacaueira, encaminhados a este Tribunal para apreciação na forma da Instrução Normativa TCU 78/2018.
Considerando que, em relação aos servidores Fernandes Ferreira e Francisco Barbosa de Souza, por não estarem mais produzindo efeitos financeiros, uma vez que os referidos inativos já faleceram, conforme se verifica nos espelhos das consultas ao Sistema Informatizado de Controle de Óbitos (Sisobi) , incluídos pela unidade técnica às peças 28 e 29.
Considerando o parecer do Ministério Público junto a este Tribunal;
ACORDAM os Ministros do Tribunal de Contas da União, diante das razões expostas pelo Relator, e com fulcro nos arts. 1º, inciso V, e 39, inciso II, ambos da Lei 8.443, de 16 de julho de 1992, c/c os  1º,  inciso VIII; 17, inciso III; 143, inciso II e 260, §§ 1º, 2º e caput, do Regimento Interno/TCU, c/c o artigo 7º, da Resolução TCU 206/2007, em:
a) considerar prejudicadas por perda de objeto as análises dos atos iniciais de concessão de aposentadoria de Fernandes Ferreira e Francisco Barbosa de Souza, tendo em vista o falecimento dos interessados;
b) considerar legais e determinar os registros dos atos iniciais de concessão de aposentadoria de Francisca Simonia da Silva, Francisco Alves de Almeida, Glisia Sergio Guerreiro da Silva, Guilherme Valentino dos Santos, Ivani de Souza Landim, Jailton Santana Ramos, José Antônio Nunes de Oliveira, José Bispo dos Santos, José Carlos de Oliveira Junior, José Carlos Lobo, José Carlos Soares Santos, José Elias Nascimento Sobral, José Silvestre Pacheco Vasconcelos, José Vieira dos Santos, Juarez Mauricio Cavalcante, Leocy Neves de Oliveira, Lourival Brasiliano do Espírito Santo e Luiz Bispo Leite; e
c) informar aos interessados que o presente Acórdão pode ser acessado por meio do endereço eletrônico www.tcu.gov.br/acordaos.
1. Processo TC-Processo 031.748/2011-2 (APOSENTADORIA) 
1.1. Interessados: Fernandes Ferreira (XXX.723.277-XX) ; Francisca Simonia da Silva (XXX.748.452-XX) ; Francisco Alves de Almeida (XXX.753.605-XX) ; Francisco Barbosa de Souza (XXX.285.192-XX) ; Glisia Sergio Guerreiro da Silva (XXX.991.622-XX) ; Guilherme Valentino dos Santos (XXX.783.685-XX) ; Ivani de Souza Landim (XXX.480.815-XX) ; Jailton Santana Ramos (XXX.695.875-XX) ; Jose Antonio Nunes de Oliveira (XXX.939.845-XX) ; Jose Bispo dos Santos (XXX.601.767-XX) ; Jose Carlos Lobo (XXX.382.162-XX) ; Jose Carlos Soares Santos (XXX.336.995-XX) ; Jose Carlos de Oliveira Junior (XXX.671.515-XX) ; Jose Elias Nascimento Sobral (XXX.186.205-XX) ; Jose Silvestre Pacheco Vasconcelos (XXX.794.385-XX) ; Jose Vieira dos Santos (XXX.201.365-XX) ; Juarez Mauricio Cavalcante (XXX.814.995-XX) ; Leocy Neves de Oliveira (XXX.862.552-XX) ; Lourival Brasiliano do Espirito Santo (XXX.501.395-XX) ; Luiz Bispo Leite (XXX.855.245-XX) 
1.2. Órgão/Entidade: Comissão Executiva do Plano da Lavoura Cacaueira
1.3. Relator: Ministro Raimundo Carreiro
1.4. Representante do Ministério Público: Procurador Sergio Ricardo Costa Caribé
1.5. Unidade Técnica: Secretaria de Fiscalização de Pessoal (SEFIP) .
1.6. Representação legal: não há.
1.7. Determinar à Comissão Executiva do Plano da Lavoura Cacaueira que promova a exclusão das parcelas referentes à URP dos proventos do inativo José Carlos Lobo, comunicando ao TCU, no prazo de quinze dias, as providências adotadas, nos termos dos art. 262, caput, do Regimento Interno do TCU, c/c conforme preceitua o § 2º do art. 6º da Resolução TCU 206/2007, bem como encaminhando a este Tribunal, por cópia, comprovante da data em que o interessado tomou conhecimento da decisão desta Corte;
1.8. Determinar à Sefip que encaminhe ao Departamento de Assuntos Extrajudiciais da Advocacia-Geral da União (AGU) , bem como à Conjur/TCU, as informações necessárias ao acompanhamento dos Processos 2016.21.000.66784-1/STJ e 2008.34.000.36335-2/12ª VF-DF, a fim de que sejam adotadas as providências cabíveis de acordo com os seus deslindes.

Segunda Câmara

Fernandes Ferreira (XXX.723.277-XX); Francisca Simonia da Silva (XXX.748.452-XX); Francisco Alves de Almeida (XXX.753.605-XX); Francisco Barbosa de Souza (XXX.285.192-XX); Glisia Sergio Guerreiro da Silva (XXX.991.622-XX); Guilherme Valentino dos Santos (XXX.783.685-XX); Ivani de Souza Landim (XXX.480.815-XX); Jailton Santana Ramos (XXX.695.875-XX); Jose Antonio Nunes de Oliveira (XXX.939.845-XX); Jose Bispo dos Santos (XXX.601.767-XX); Jose Carlos Lobo (XXX.382.162-XX); Jose Carlos Soares Santos (XXX.336.995-XX); Jose Carlos de Oliveira Junior (XXX.671.515-XX); Jose Elias Nascimento Sobral (XXX.186.205-XX); Jose Silvestre Pacheco Vasconcelos (XXX.794.385-XX); Jose Vieira dos Santos (XXX.201.365-XX); Juarez Mauricio Cavalcante (XXX.814.995-XX); Leocy Neves de Oliveira (XXX.862.552-XX); Lourival Brasiliano do Espirito Santo (XXX.501.395-XX); Luiz Bispo Leite (XXX.855.245-XX)

RAIMUNDO CARREIRO

não há.

Procurador Sergio Ricardo Costa Caribé

APOSENTADORIA (APOS)

Secretaria de Fiscalização de Pessoal (SEFIP).